臺灣臺北地方法院民事判決　　　　　　　94年度小上字第59號
上　訴　人　乙○○
被上訴人　　中華商業銀行股份有限公司
法定代理人　甲○○
上列當事人間請求清償借款事件，上訴人對於中華民國94年3月
31日本院台北簡易庭94年度北小字第108號第一審小額民事判決
提起上訴，本院判決如下：
    主   文
上訴駁回。
第二審訴訟費用新台幣壹仟伍佰元由上訴人負擔。
    理   由
一、按關於請求給付金錢或其他代替物或有價證券之訴訟，其標
    的金額或價額在新台幣10萬元以下者，適用本章所定之小額
    程序。又對於小額訴訟第一審裁判之上訴或抗告，非以其違
    背法令為理由，不得為之。至其上訴狀內應記載上訴理由，
    表明下列各款事項：（一）原判決所違背之法令及其具體內
    容。（二）依訴訟資料可認為原判決有違背法令之具體事實
    ，民事訴訟法第436條之8第1項、第436條之24第1項、第436
    條之25分別定有明文。第按小額程序之第二審判決，依上訴
    意旨足認上訴為無理由者，得不經言詞辯論為之，民事訴訟
    法第436 條之29第2款定有明文。
二、本件上訴意旨略以：（一）其於原審即爭執真正積欠之金額
    並非64,083元，有被上訴人於原審提出之原證三「債務人貸
    還款電腦查詢明細」可供查對，其中即有每月100元帳戶管
    理費，及高達年息18.2%計付利息及20%計付遲延利息，被上
    訴人以管理費、利息再行計息，顯違反民法第207條利息滾
    入原本再生利息之規定，應予剔除，原審未予查對，並未送
    達明細供上訴人查對，即有違背法令。（二）系爭借款，利
    息高達年息20％且須付每月100元之帳戶管理費，違反定型
    化契約及一般金融利率之公平交易，有民法第148條不依誠
    信行使之權利濫用。
三、本件上訴人主張原審判決就被上訴人違反民法第207條之規
    定，未予查對，亦未送達明細供上訴人查對，有違背法令等
    語。核其上訴理由，堪認其對於原第一審小額判決違背法令
    之情事，已有具體之指摘，是上訴人提起本件上訴，應認為
    已具備合法要件，合先敘明。
四、本件應予審酌者，乃原審判決是否有上訴人所主張之違背法
    令情事？經查：
（一）原判決係以「原告主張之事實，業據提出麥克現金卡申請
      書、小額信用貸款契約書暨約定書、貸還款項目查詢、貸
      還款歷史查詢、催收紀錄表等件影本為證。而被告對原告
      所主張之上開事實並無否認，本院審核原告所提之上開證
      據後，應認原告之主張為真實。」，「被告（即上訴人）
      主張 ... 原告以複利計算利息一節，被告並未能舉證以
      實其說，則其此部分主張亦不足採」而為不利上訴人之判
      決。綜上，原判決法院已審核被上訴人所提出包含上訴人
      所稱「貸還款電腦查詢明細」之證據，並依民事訴訟法第
      277條當事人主張有利於己之事實者，就其事實有舉證責
      任之規定，認被上訴人未能舉證被上訴人以複利計算利息
      ，而認上訴人之抗辯不足採。且查，本件支付命令聲請狀
      （載明被上訴人提出申請書影本、小額信用貸款契約影本
      、債務人貸還款電腦查詢明細各乙件）之繕本業經依法對
      上訴人處所為寄存送達，有本院非訟事件處理中心送達證
      書在卷可稽，經核原審判決並無上訴人所指未予查對證據
      、未送達上訴人書證等違背法令情事。況本院審查被上訴
      人於原審所提「貸還款項目查詢」，被上訴人請求之金額
      64,083元部分，係查詢表內「本金餘額」項目下之金額，
      亦無法認定被上訴人有上訴人所稱將利息及管理費計入本
      金再行計息之情事。
（二）另查，原判決就上訴人與被上訴人所簽訂之小額信用貸款
      契約暨約定書，約定如有遲延，以年息20%計算遲延利息
      ，認該利息約定未逾民法第205條最高利率之限制，而認
      上開約定尚無違反誠信原則而顯失公平或權利濫用之情形
      。按民法第205條規定，約定利率，超過週年利率百分之
      二十者，債權人對於超過部分之利息，無請求權。本件上
      訴人與被上訴人之遲延利息約定以20%計付，經核未逾民
      法第205條最高利率之限制，原審判決所為認定，自於法
      無違。
五、綜上所述，原審判決為上訴人敗訴之判決，於法並無不符。
    本件上訴論旨求予廢棄改判，依其上訴意旨，足認其上訴為
    無理由，爰不經言詞辯論駁回其上訴。
六、又按小額事件第一審法院為訴訟費用之裁判時，應確定其費
    用額，此項規定並為小額事件之上訴程序所準用，民事訴訟
    法第436條之19第1項、同法第436條之32第1項定有明文，爰
    將本件訴訟費用額確定如主文第二項所示。
七、據上論結，本件上訴為無理由，依民事訴訟法第436條之29
    第2款、第436條之32第1項、第2項、第436條之19第1項、第
    449 條第1項、第78條，判決如主文。
中　　華　　民　　國　　94　　年　　8 　　月　　12　　日
                  民事第二庭  審判長法  官　 鄭純惠
                                    法  官   吳燁山
                                    法  官   吳淑惠
以上正本係照原本作成。
不得上訴。
中　　華　　民　　國　　94　　年　　8 　　月　　15　　日
                                    書記官   蔡凱如
